臺灣臺南地方法院臺南簡易庭民事判決
111年度南小字第313號
原      告  元大商業銀行股份有限公司

法定代理人  翁健  
訴訟代理人  王儀鳳
被      告  劉建原
上列當事人間請求清償借款事件，經本院於民國111年5月23日言
詞辯論終結，判決如下：
    主    文
被告應給付原告新臺幣35,375元，及自民國106年1月26日起至清
償日止，按週年利率百分之15計算之利息。
訴訟費用新臺幣1,000元由被告負擔。
本判決得假執行。
    事實及理由
一、按訴狀送達後，原告不得將原訴變更或追加他訴，但擴張或
    減縮應受判決事項之聲明者，不在此限，民事訴訟法第255
    條第1項第3款定有明文。原告起訴時原請求被告給付新臺幣
    （下同）35,375元，及自民國96年4月10日起至104年8月31
    日止，按週年利率百分之20計算，自104年9月1日起至清償
    日止，按週年利率百分之15計算之利息。嗣於訴訟中，將起
    息日及利率變更為自106年1月26日起至清償日止，按週年利
    率百分之15計算之利息。經核原告此一變更，乃屬減縮應受
    判決事項之聲明，與前開規定並無不符，應予准許，先為敘
    明。
二、原告主張：被告於95年3月10日向原債權人大眾商業銀行股
    份有限公司（下稱大眾銀行）申辦現金卡使用，約定被告可
    於5萬元之額度內，使用現金卡提款或轉帳，每筆手續費100
    元，直接計入尚未清償之本金金額。借款期間自大眾銀行核
    准之日起為期1年，屆期如被告未為反對續約之意思表示，
    並經大眾銀行審核同意者，視同以同一內容續約1年，不另
    換約，其後每年屆期時亦同。借款利息按週年利率百分之18
    .25固定計算，如有任何一宗債務未依約清償時，全部債務
    視為到期，應自到期日起至清償日止，改按週年利率百分之
    20計算遲延利息。嗣被告陸續動支，惟僅還款至96年4月12
    日，即未再依約清償，目前尚積欠原告本金35,375元，及自
    96年4月12日起至104年8月31日止，按週年利率百分之20計
    算，自104年9月1日起至清償日止，按週年利率百分之15計
    算之利息未清償。因大眾銀行與原告合併，大眾銀行為消滅
    公司，原告為存續公司，概括承受大眾銀行之權利義務。為
    此，依消費借貸契約之法律關係，提起本件訴訟。並聲明：
    如主文第1項所示。
三、被告則以：原告提出之現金卡申請書及約定條款，只能證明
    伊有申請借款額度之事實，尚不足以證明伊事後確有借款；
    帳務資料則係原告自行製作，無伊的簽名，否認內容真實。
    且所有銀行都須先有借款人親筆簽名之借據及本票，才會發
    給現金卡，原告如主張伊有借款，自應提出有伊親筆簽名之
    借據及本票為證。再者，縱認本件借款債務存在，本金部分
    亦已逾民法第125條本文規定之15年時效，而不得請求等語
    ，資為抗辯。並聲明：原告之訴駁回。
四、原告主張之前揭事實，業據提出逾催管理平台列印資料、現
    金卡申請書、現金卡約定事項、金融監督管理委員會106年1
    月17日函文及合併案公告、客戶往來交易明細等件為證（司
    促卷第11至12、14至15頁，本院卷第43至47頁），核與其所
    述相符，堪為信實。另查：
　㈠被告雖抗辯稱銀行須先有借款人親筆簽名之借據及本票，才
    會發給現金卡，原告如主張伊有借款，自應提出有伊親筆簽
    名之借據及本票為證云云；惟審諸一般民眾向銀行申辦現金
    卡之流程，多係申請者填寫銀行制式之申請書表，並檢附相
    關身分或財產證明文件，供銀行審核決定是否發給現金卡，
    及借款人實際可動用之額度，待銀行審核通過後，申請者即
    可取得現金卡，並得在銀行核給之額度內，持該卡透過銀行
    設置之自動櫃員機（ATM）進行取款或轉帳；而依原告提出
    之現金卡申請書及約定事項所載，大眾銀行所發給之現金卡
    申請流程及使用方式，亦同上情，此有該申請書及約定事項
    在卷可參（本院卷第45至47頁），可知被告辯稱必須有借據
    及本票才足以證明其確實有向大眾銀行申請及使用現金卡乙
    節，尚難憑採。且被告於開庭時亦稱：原告提出之現金卡申
    請書這麼久了其沒有印象，但其有印象曾向大眾銀行借過錢
    ，只是是否還清不曉得，其印象中跟每家銀行借錢都是簽借
    據及本票，清償後銀行就會將借據跟本票還回，但其現在也
    無法確定是否有還清大眾銀行之債務，亦未保留相關資料等
    語（本院卷第55頁），可見被告亦不爭執其曾向大眾銀行借
    款，但就是否已清償大眾銀行債務，並無法提出相關證據為
    憑，僅憑印象認為應有借據及本票，自難認其抗辯為可採。
　㈡至被告另抗辯原告請求本金債權已罹於民法第125條本文規定
    之15年時效乙節，依原告提出之客戶往來交易明細顯示，被
    告最後一次還款日期為96年4月12日（本院卷第44頁），而
    原告聲請支付命令之日為111年1月25日，此有原告支付命令
    聲請狀在卷可參（司促卷第7頁），核未罹於15年之消滅時
    效，被告此部分抗辯，並無理由。
五、綜上所述，原告依消費借貸契約之法律關係，請求被告給付
    35,375元，及自106年1月26日起至清償日止，按週年利率百
    分之15計算之利息，為有理由，應予准許。
六、本件訴訟費用為原告支出之第一審裁判費1,000元，本院審
    酌原告減縮訴之聲明部分本應由原告自行負擔該部分之裁判
    費，惟原告減縮部分僅為利息之計算期間，其請求之本金則
    未予減縮且全部勝訴，且本件計算第一審裁判費之訴訟標的
    金額即原告請求之本金金額，故認由被告負擔全部訴訟費用
    為適當。爰依民事訴訟法第87條第1項規定，確定被告應負
    擔之訴訟費用額如主文第2項所示。
七、本件係屬民事訴訟法第436條之8第1項規定適用小額程序所
    為被告敗訴之判決，爰依同法第436條之20規定，依職權宣
    告假執行。
八、訴訟費用負擔之依據：民事訴訟法第78條。
中　　華　　民　　國　　111 　年　　5 　　月　　31　　日
                    臺南簡易庭  法　官  陳䊹伊
以上正本係照原本作成。
如不服本判決，應於送達後20日內，向本院提出上訴狀並表明上
訴理由，如於本判決宣示後送達前提起上訴者，應於判決送達後
20日內補提上訴理由書（須附繕本）。
對於小額程序之第一審判決之上訴，非以其違背法令之理由，不
得為之。且上訴狀內應記載表明（一）原判決所違背之法令及其
具體內容。（二）依訴訟資料可認為原判決有違背法令之具體事
實。
中　　華　　民　　國　　111 　年　　5 　　月　　31　　日
                                書記官  王美韻